# 请教陈老师：拍摄电视剧会计处理

提问人：yuxb 时间：2017-08-07 22:25:40
陈老师，请教您： 甲乙丙 3 公司各出资货币资金 1000 万元联合拍摄电视剧，对合计出资 3000 万元设立共管账户使用资金（具体由甲管理操作、设立明细科目进行财务核算、向乙丙提交财务报告，乙丙可自行或委托第三方进行核查或审计），共同委托A公司承办电视剧的所有制作工作，包括前期策划、筹备、拍摄、剪辑、送审直至达到可发行播出状态，其他各项权利义务风险报酬甲乙丙完全相同。在这种情况下，因所有制作均是共同委托A公司，甲乙丙均不存在确认制作收入一事，仅涉及确认电视剧发行播出环节取得的收入。 但如果所有制作工作不共同委托A公司承办，而是约定由甲公司承办，则： 1 、甲公司应否确认非自身享有比例的制作部分收入？可否将制作和发行认定为两笔业务，从而确认全部制作收入？或者更进一步， 2 、虽然设立共管账户，但乙丙仅是事后监督而非执行（类似于有限公司中的监事），一切制作工作均是甲公司控制。故，甲公司能否将该电视剧项目认定为控制的特殊目的主体，从而整个纳入自身报表（母公司报表或者合并报表）？或者再进一步， 3 、约定除了电视剧的所有制作工作外，该电视剧的发行工作也由甲公司承办（如乙丙也为发行工作做了工作，则由甲公司支付合理报酬），则甲公司能否将该电视剧项目认定为控制的特殊目的主体，从而整个纳入自身报表（母公司报表或者合并报表）？

回答人：chenyiwei
如果所有制作工作不共同委托A公司承办，而是约定由甲公司承办，则甲公司主导和控制该合作项目的可能性很大。而且此时该合作项目是在甲公司的体内运作的，其资产、负债与甲公司自身原有的资产和负债之间可能并没有有效的防火墙隔离。在此情况下，甲公司应将该合作项目的所有资产、负债、收入、成本完整纳入其报表，但甲公司在其报表中不能单独确认受托制作的收入，而只能确认全部发行收入。

提问人：zengfengxia 时间：2017-08-12 21:20:18
在共同委托A公司承办电视剧的所有制作工作，包括前期策划、筹备、拍摄、剪辑、送审直至达到可发行播出状态的情形下，可能会按共同控制经营按份额确认收入成本吗？

回答人：chenyiwei
不排除这种可能性，但前提是这些过程中的事项需由合作双方在一致同意的基础上共同作出决策。如果完全由一方单方面主导，则不可能是共同控制。